# 国企股权划转后的合并问题

提问人：xiay 时间：2012-05-30 09:28:18
B、C、D公司为某国资委100%的控股企业。某国资委为整合业务，于 2010 年 4 月成立A公司，同年 6 月将其持有的B、C、D公司的全部股权划转至A公司名下。由于该划转行为不具有商业实质，故判断为同一控制下的企业合并。请问编制 2010 年度的A公司的合并报表，是否有期初数？

回答人：chenyiwei
类似问题在本版面讨论很多，你可以搜索一下。 无论是否作为同一控制下合并处理，A公司设立当年度的合并报表（指常规年报，不是特殊编制基础报表）中的合并资产负债表都是没有年初数的，并且A公司成立日之前期间BCD公司的利润表和现金流量表也不纳入A的合并报表。